---
name: Ricardo 
surname: Theodoro
position: "Cientista de Dados Júnior"
address: "Piracicaba/SP"
phone: 19 992-787-729
www: rtheodoro.com
email: "rtheodoro@usp.br"
twitter: rxtheodoro
github: rtheodoro
linkedin: rtheodoro
date: "`r format(Sys.time(), '%B %Y')`"
output: vitae::hyndman
---

```{r setup, include=FALSE}
knitr::opts_chunk$set(echo = FALSE, warning = FALSE, message = FALSE)
library(vitae)
```

# Sobre mim

-   Bacharel em Ciências Econômicas e Mestre em Controladoria e Contabilidade
-   Trabalho como pesquisador tratando e analisando dados desde 2018
-   Trabalho principalmente com R e postgreSQL, mas tenho conhecimentos em Python
-   Busco trabalho na área de ciência de dados

# Educação

```{r}
library(tibble)
tribble(
  ~ Degree, ~ Year, ~ Institution, ~ Where,
  "Ciências Econômicas", "2010-2015", "Graduação", "UNIMEP",
  "Controladoria e Contabilidade", "2017-2019", "Mestrado", "FEA-RP/USP",
) %>% 
  detailed_entries(Degree, Year, Institution, Where)
```

# Trabalho

```{r}
tribble(
  ~Year, ~Type, ~Desc,
  2017, "OBSCOOP/USP", "Realizando pesquisas na área econômica e contábil em cooperativas.  Utilizando, principalmente, dados da Receita Federal Brasileira, da RAIS e do Banco Central.",
  2015, "Escritório Contábil Globo", "Analista Fiscal, lançamento de notas, calculando impostos e enviando obrigações acessórias"
) %>% 
  brief_entries(
    glue::glue("{Type}"),
    Year, 
    Desc
  )
```

# Outras informações

Comecei a trabalhar com R e postgreSQL durante o mestrado, quando entrei para o OBSCOOP/USP. Desde então passei a me interessar pela área de estatística e ciência de dados. Procuro uma oportunidade área para expandir meus conhecimentos práticos e em equipe, uma vez que eu era o único programador do OBSCOOP/USP.

